sv: Säkerhetscertifieringar för skyddsutrustning: ASTM F1045; ASTM F3077; CE EN1078; CE EN13595; NOCSAE-certifierad; SEI-certifierad; Övrigt
ro-RO: Certificări de siguranță pentru echipamentul de protecție: ASTM F1045; ASTM F3077; CE EN1078; CE EN13595; Certificare NOCSAE; Certificare SEI; Altele
fr: Certifications de sécurité de l’équipement de protection: ASTM F1045; ASTM F3077; CE EN1078; CE EN13595; Certifié NOCSAE; Certifié SEI; Autre
de: Sicherheitszertifizierungen der Schutzausrüstung: ASTM F1045; ASTM F3077; CE EN1078; CE EN13595; NOCSAE-zertifiziert; SEI-zertifiziert; Sonstige
nb: Sikkerhetssertifiseringer for beskyttelsesutstyr: ASTM F1045; ASTM F3077; CE EN1078; CE EN13595; NOCSAE-sertifisert; SEI-sertifisert; Annet
hr-HR: Sigurnosni certifikati za zaštitnu opremu: ASTM F1045; ASTM F3077; CE EN1078; CE EN13595; NOCSAE certifikat; SEI certifikat; Ostalo
zh-CN: 护具安全认证: ASTM F1045; ASTM F3077; CE EN1078; CE EN13595; NOCSAE 认证; SEI 认证; 其他
pl: Certyfikacje bezpieczeństwa sprzętu ochronnego: ASTM F1045; ASTM F3077; CE EN1078; CE EN13595; Certyfikat NOCSAE; Certyfikat SEI; Inne
da: Sikkerhedscertificeringer for beskyttelsesudstyr: ASTM F1045; ASTM F3077; CE EN1078; CE EN13595; NOCSAE-certificeret; SEI-certificeret; Andet
ja: 保護具の安全認証: ASTM F1045; ASTM F3077; CE EN1078; CE EN13595; NOCSAE 認定; SEI 認定; その他
en: Protective gear safety certifications: ASTM F1045; ASTM F3077; CE EN1078; CE EN13595; NOCSAE certified; SEI certified; Other
tr: Koruyucu ekipman güvenlik sertifikaları: ASTM F1045; ASTM F3077; CE EN1078; CE EN13595; NOCSAE sertifikalı; SEI sertifikalı; Diğer
pt-PT: Certificações de segurança do equipamento de proteção: ASTM F1045; ASTM F3077; CE EN1078; CE EN13595; Certificação NOCSAE; Certificação SEI; Outra
bg-BG: Сертификати за безопасност на предпазната екипировка: ASTM F1045; ASTM F3077; CE EN1078; CE EN13595; NOCSAE сертифицирано; SEI сертифицирано; Друго
th: ใบรับรองความปลอดภัยของอุปกรณ์ป้องกัน: ASTM F1045; ASTM F3077; CE EN1078; CE EN13595; ได้รับการรับรองจาก NOCSAE; ได้รับการรับรองจาก SEI; อื่นๆ
nl: Beschermende uitrusting veiligheidscertificeringen: ASTM F1045; ASTM F3077; CE EN1078; CE EN13595; NOCSAE-gecertificeerd; SEI-gecertificeerd; Overig
cs: Certifikace bezpečnosti ochranných pomůcek: ASTM F1045; ASTM F3077; CE EN1078; CE EN13595; Certifikace NOCSAE; Certifikace SEI; Jiné
lt-LT: Apsauginės įrangos saugos sertifikatai: ASTM F1045; ASTM F3077; CE EN1078; CE EN13595; „NOCSAE“ sertifikatas; „SEI“ sertifikatas; Kita
sk-SK: Bezpečnostné certifikácie ochranného výstroja: ASTM F1045; ASTM F3077; CE EN1078; CE EN13595; Certifikácia NOCSAE; Certifikácia SEI; Iné
zh-TW: 防護裝備安全認證: ASTM F1045; ASTM F3077; CE EN1078; CE EN13595; NOCSAE 認證; SEI 認證; 其他
it: Certificazioni di sicurezza per i dispositivi di protezione: ASTM F1045; ASTM F3077; CE EN1078; CE EN13595; Certificazione NOCSAE; Certificazione SEI; Altro
fi: Suojavarusteiden turvallisuussertifikaatit: ASTM F1045; ASTM F3077; CE EN1078; CE EN13595; NOCSAE-sertifioitu; SEI-sertifioitu; Muu
ru: Сертификаты безопасности защитного снаряжения: ASTM F1045; ASTM F3077; CE EN1078; CE EN13595; Сертифицировано NOCSAE; Сертифицировано SEI; Другое
vi: Chứng nhận an toàn về trang thiết bị bảo hộ: ASTM F1045; ASTM F3077; CE EN1078; CE EN13595; Chứng nhận NOCSAE; Chứng nhận SEI; Khác
ko: 보호 장비 안전 인증: ASTM F1045; ASTM F3077; CE EN1078; CE EN13595; NOCSAE 인증; SEI 인증; 기타
pt-BR: Equipamento de proteção certificações de segurança: ASTM F1045; ASTM F3077; CE EN1078; CE EN13595; Certificação NOCSAE; Certificação SEI; Outro
hu: Védőfelszerelés biztonsági tanúsításai: ASTM F1045; ASTM F3077; CE EN1078; CE EN13595; NOCSAE-tanúsítvánnyal rendelkező; SEI-tanúsítvánnyal rendelkező; Egyéb
el: Πιστοποιήσεις ασφαλείας για τον προστατευτικό εξοπλισμό: ASTM F1045; ASTM F3077; CE EN1078; CE EN13595; Πιστοποίηση NOCSAE; Πιστοποίηση SEI; Άλλο
sl-SI: Varnostni certifikati zaščitne opreme: ASTM F1045; ASTM F3077; CE EN1078; CE EN13595; Certificirano po NOCSAE; Certificirano po SEI; Drugo
es: Certificaciones de seguridad para equipos de protección: ASTM F1045; ASTM F3077; CE EN1078; CE EN13595; Certificación NOCSAE; Certificación SEI; Otro